【裁判字號】    98,上訴,573
【裁判日期】    980707
【裁判案由】    懲治走私條例
【裁判全文】
臺灣高等法院高雄分院刑事判決         98年度上訴字第573號
上  訴  人  臺灣高雄地方法院檢察署檢察官
上  訴  人
即  被  告      丙  ○
                          另住高雄市旗津區永安巷61號
上  訴  人
即  被  告      乙○○
上  訴  人
即  被  告      甲○○
共      同
選任辯護人      張志明    律師
上列上訴人因被告懲治走私條例案件，不服臺灣高雄地方法院97
年度訴字第1279號中華民國98年3月26日第一審判決（起訴案號
：臺灣高雄地方法院檢察署97年度偵字第6368號），提起上訴，
本院判決如下：
    主  文
原判決撤銷。
丙○共同私運管制物品進口逾公告數額，累犯，處有期徒刑拾月
。扣案如附表所示之物沒收。
乙○○、甲○○共同私運管制物品進口逾公告數額，各處有期徒
刑捌月。扣案如附表所示之物沒收。
    事  實
一、丙○於民國（以下同）93年間因懲治走私條例案件，經台灣
    高雄地方法院以93年度訴字第2528號判處有期徒刑7 月，復
    經本院以95年度上訴字第298 號及最高法院以95年度台上字
    第7222號判決均駁回上訴確定，於96年7 月16日減刑期滿執
    行完畢，詎猶不知悔改，又與丁○○、己○○（丁○○、己○○均由原審另行審結）、乙○○、甲○○均明知如附表所
    示之魚類完稅價格超過新臺幣（下同）10萬元或重量超過1,
    000 公斤者，為行政院於92年10月23日公告「管制物品項目
    及其數額」丙項第5 款規定管制進口之物品，竟共同基於自
    大陸地區私運管制物品進入臺灣地區之犯意聯絡，於97年1
    月2 日上午10時40分許，由丁○○擔任我國漁船「漁豐1 號
    」（編號CT5-1431）之船長，己○○、丙○、乙○○、甲○○均擔任船員，自高雄港第二港口中和安檢所報關出港後，
    於97年1 月13日上午9 時47分抵達東經117 度32分31.75 秒
    、北緯23度43分35.34 秒之中國大陸福建省地區處靠岸，又
    於97年1 月26日下午4 時53分許沿中國大陸海岸線向東北方
    前進，並於97年1 月30日上午6 時8 分許，抵達東經118 度
    42分19.09 秒、北緯24度37分12.91 秒之中國大陸福建省地
    區靠岸，於上開期間、地點，向真實姓名、年籍不詳之大陸
    地區漁民購買如附表所示之漁產品，含冰水共計毛重13萬4,
    070 公斤，再共同搬運至「漁豐1 號」漁船船艙內藏放後返
    航，於同年月31日晚上11時許抵達我國領域內之高雄港中和
    安檢所，並偽稱該漁獲係自行捕撈載運返港，1 次將上開管
    制物品自大陸地區私運進入臺灣地區。嗣經行政院海岸巡防
    署中和安檢所人員依法執行監卸漁獲任務時，發現上開漁獲
    疑似係走私進口之物，乃通報海巡署第五岸巡總隊查緝員前
    來，共同對「漁豐1 號」漁船實施檢查，並當場扣得如附表
    所示私運之管制進口物品，而悉上情。
二、案經行政院海巡署南部地區巡防局第五海岸巡防總隊移送臺
    灣高雄地方法院檢察署檢察官偵查起訴。
    理  由
壹、証据能力部分：
一、按漁豐1 號漁船上安裝之航程紀錄器，係透過紀錄器內建之
    全球衛星定位系統，紀錄漁船航跡資料，可隨時紀錄漁船出
    海作業之實際航跡，包括時間、經緯度，且於製作過程中，
    並無人為外力介入，故不存在人對過去事物常發生之主觀上
    知覺、記憶錯誤之危險，此有行政院農業委員會漁業署97年
    8 月12日漁二字第0971215052號函暨所附漁豐1 號航程紀錄
    圖及98年1 月9 日漁二字第0971228467號函暨所附漁豐1 號
    航程紀錄器各段時間船速、經緯度之紀錄各1 份（見本院卷
    一第45至47頁、卷二第53至61頁）附卷可稽，是上開航程紀
    錄圖及船速、經緯度之紀錄，均非傳聞證據，自皆得作為本
    件認定事實之證據。
二、次按被告以外之人於審判外之陳述雖不符刑事訴訟法第159
    條之1 至之4 等4 條之規定，而經當事人於審判程序同意作
    為證據，法院審酌該言詞陳述或書面陳述作成時之情況，認
    為適當者，亦得為證據；當事人、代理人或辯護人於法院調
    查證據時，知有前項不得為證據之情形，而未於言詞辯論終
    結前聲明異議者，視為有前項之同意，刑事訴訟法第159 條
    之5 定有明文。查卷附共同被告丁○○簽名認可之海岸巡防
    署第五總隊扣押物品目錄表、漁船貨具領保管切結書、小港
    區漁會臨海新村魚市場97年2 月1 日「漁豐1 號」進貨表、
    機漁船進出港檢查表、行政院農業委員會漁業執照、扣押物
    品目錄表（見警卷第36至40頁）等文件，雖均為被告丙○、
    乙○○、甲○○以外之人於審判外所為之書面陳述，屬傳聞
    證據，且無刑事訴訟法第159 條之1 至之4 等4 條規定情形
    ，然檢察官、被告丙○、乙○○、甲○○及其共同辯護人均
    已知悉上開書面陳述屬傳聞證據，於言詞辯論終結前均未聲
    明異議，審酌上開證據於作成時亦無任何不適當之情況，認
    以之作為證據，應屬適當，故上開證據應有證據能力。
貳、實體部分：
一、訊之被告丙○、乙○○、甲○○固均坦承其3 人於97年1 月
    2 日上午10時40分許，與共同被告丁○○、己○○一同駕駛
    「漁豐1 號」漁船報關出港，又於同年月31日晚上11時許，
    報關入港，嗣經中和安檢所人員查獲船上載運有如附表所示
    漁獲之事實，惟均矢口否認有何走私管制物品進入臺灣地區
    之犯行，被告丙○辯稱：我於該次出海負責廚房工作，漁獲
    都是出海1 日後，接洽到一艘大小與「漁豐1 號」差不多、
    灰色的大陸漁船，我與其他被告就接講閩南語的10名大陸籍
    漁工上船，之後與大陸籍漁工每天起網4 、5 次，一次4 、
    5 個小時所捕撈的云云；被告乙○○辯稱：我於該次出海擔
    任船員，漁獲都是出海2 日後，接洽一艘比「漁豐1 號」小
    一半、灰色的大陸籍漁船，我與其他被告就接講閩南語的10
    名大陸籍漁工上船，之後與大陸籍漁工每天起網4 、5 次，
    一次4 、5 個小時所捕撈的云云；被告甲○○辯稱：我於該
    次出海擔任大副，漁獲都是出海約10幾個小時後，應該是在
    晚上，接洽一艘大陸籍漁船，我與其他被告就接講閩南語、
    國語的10名大陸籍漁工上船，然後與大陸籍漁工一起捕撈的
    云云。辯護人辯稱：（一）證人即中和安檢所查獲「漁豐1
    號」之人員戊○○於原審審理中證述之內容純屬臆測，也無
    相關專業證明，應不可信；（二）漁豐1 號之曳綱強度足以
    支撐捕魚作業，且中、後滑輪、網板有摩擦痕跡，亦因海上
    鹽分高而生鏽，漁獲種類亦有下雜魚；（三）航程紀錄器僅
    能累計出海期間之作業時數，無法真實紀錄航程軌跡； (四
    ) 國立高雄海洋科技大學鑑定人員恐與行政院農業委員會漁
    業署協助諮詢小組重疊，且單憑照片從學術觀點，亦忽略本
    件被告等人有僱請大陸籍漁工，是該鑑定結果有疑問等語置
    辯。惟查：
(一)被告丙○、乙○○、甲○○3 人均為「漁豐1 號」（編號CT
    5-1431號）漁船船員，而共同被告丁○○、己○○分別為船
    長、船員，5 人一同駕駛該漁船，於97年1 月2 日上午10時
    40分許，由高雄第二港口中和安檢站報關出港，又於同年月
    31日晚上11時許，運送如附表所示之漁獲，以該等漁獲皆係
    自行捕獲而報關進港時，為行政院海岸巡防署中和安檢所人
    員查獲之事實，有前述漁船貨具領保管切結書、小港區漁會
    臨海新村魚市場97年2 月1 日「漁豐1 號」進貨表、機漁船
    進出港檢查表、行政院農業委員會漁業執照、扣押物品目錄
    表等（見警卷第36至40頁）等文件附卷可稽，且為被告丙○
    、乙○○、甲○○3 人供承屬實，故此部分事實，自堪認定
    。
(二)證人戊○○於原審審理中結證：我在行政院海巡署已經服務
    10年，每個禮拜都會受關於漁具、捕魚方法、漁種辨識的課
    程，且我對CT5 以上遠洋作業的漁船有1 年的檢查經驗，CT
    4 以下的漁船有5 、6 年經驗，97年1 月間在南部地區巡防
    局第五海岸巡防總隊中和安檢所任職，我於97年1 月31日晚
    上11時許檢查該艘漁船時，發現該船網板呈現長期生鏽的狀
    態，與正常作業漁船因為在海底拖行而摩擦光滑有異，且該
    船曳綱有一段長約20、30公尺部分，居然是合成纖維，而合
    成纖維容易在拖曳過程中被拉斷，與正常作業漁船都是用鋼
    索材質，以承受海底壓力、避免斷裂者不同，再者船上漁獲
    冷凍塊狀除了蝦子以外，都比既有的凍結鐵盤尺寸大，與一
    般正常作業漁船使用鐵盤作冷凍工具者不同，又我蒐證過程
    ，船長丁○○全程在場，我問船長如何冷凍漁獲，船長說用
    木板做隔間，但一般來說，船上有冷凍鐵盤通常會直接使用
    ，不會用木板做隔間，或尺寸不符情況，所以我依據當時看
    到的上述情況，才會懷疑該漁船並未實際進行捕魚作業，上
    開漁獲、鐵盤等查獲過程都有拍照、測量做紀錄等語明確（
    見原審卷二第117 至121 頁）。觀之證人戊○○於作證時均
    能清楚回答檢查「漁豐1 號」漁船之經過，就實際親聞親見
    該漁船網板、曳綱、漁獲冷凍塊及凍結鐵盤之過程及細節證
    述綦詳，復清楚記憶查獲過程與共同被告丁○○之對話內容
    ，前後證述一致而無矛盾，且證人戊○○在海巡署服務已逾
    10年，不間斷地受關於漁具、捕魚方法、漁種辨識等課程訓
    練，並有實際登船檢查漁船是否作業長達5 、6 年之經驗，
    具有相關高度之專業知識及實務經驗，衡諸常情，是其上開
    證言之證明力極高，復有查獲現場照片117 張附卷可稽（見
    警卷第41至89頁），照片內容顯示網板、滑輪均呈現生鏽狀
    態，並就如附表所示之漁獲逐一測量，均核與證人戊○○證
    述之情節相符，足見「漁豐1 號」確有網板、滑輪生鏽、曳
    綱使用合成纖維及漁獲與冷凍鐵盤尺寸不符，與一般正常作
    業漁船作業痕跡不同，是上開辯護意旨之（一）、（二）質
    疑證人戊○○證詞證明力及對該漁船曳綱及中、後滑輪、網
    板所為之辯護意見，均與事實不符，要屬臆測之詞，尚非可
    採。
(三)又漁船為使用政府補貼優惠油價之漁業用油，需裝設航程紀
    錄器，而漁豐1 號漁船為依「漁業動力用油優惠油價標準」
    請領漁業用油補助，遂於95年12月17日申請安裝漁船航程紀
    錄器完畢一節，有上開行政院農業委員會漁業署97年8 月12
    日函1 份附卷可稽。原審為查明漁豐1 號漁船該次出海後之
    航程動向、軌跡、航速，向行政院農委會漁業署調得該船自
    97 年1月4 日至97年1 月31日之漁船航跡圖，而據該航跡圖
    顯示，漁豐1 號漁船於97年1 月4 日出港後，即一路向南駛
    往菲律賓群島，於97年1 月8 日凌晨4 時10分許抵達東經11
    9 度39分、北緯11度7 分，隨後一路向北轉往中國大陸，於
    97 年1月13日上午9 時47分抵達東經117 度32分31.75 秒、
    北緯23度43分35.34 秒之中國大陸地區福建省地區靠岸，之
    後長達17天均無航程紀錄，於97年1 月29日下午4 時53分許
    方又沿中國大陸海岸，向東北方前進，於97年1 月30日上午
    6 時8 分許，抵達東經118 度42分19.09 秒、北緯24度37分
    12.91 秒之中國大陸福建省地區靠岸，之後隨即往南駛回臺
    灣地區高雄港，於97年1 月31日下午7 時43分許回到高雄港
    ，上開航程期間內，並無來回拖曳之痕跡，與一般拖網作業
    漁船之航跡不符等情，有上開航跡圖、行政院農委會漁業署
    97年11月27日漁二字第0971225624號函所附經緯度航跡紀錄
    、98年1 月9 日漁二字第0971228467號函及內政部97年12月
    19日台內地字第0970208301號函各1 份附卷可稽（見原審卷
    一第47頁、卷二第28、30-1、53至61頁）。從而，「漁豐1
    號」漁船自出港後，直接開往菲律賓群島，又旋即直接開往
    中國大陸沿海地區停滯，甚至靠岸，隨即返回臺灣，顯見其
    此次航次出海時間雖長達28日，惟實際上並無作業軌跡，自
    無法作業捕魚，即至為灼明，遑論能捕撈到如附表所示之漁
    獲數量、種類，是被告丙○、乙○○、甲○○3 人前開所辯
    及辯護意旨（三）所稱有進行捕撈作業、航程紀錄器僅能累
    計出海期間之作業時數等語，亦委無可採。
(四)原審復將「漁豐1 號」漁船噸位、機械種類及馬力，與該次
    作業時間、漁撈設備、作業方式、海域，及漁獲之種類、重
    量、照片一併送往國立高雄海洋科技大學鑑定，鑑定結果認
    「以該船作業漁場現有資源量，平均每網次要捕撈5.3 噸（
    不含下雜魚）之漁獲，應屬不可能；又曳網為合成纖維網且
    幾乎全新，看不出使用痕跡；網具規模與船隻大小不相配；
    漁具配置狀態，船員無法正常作業」，此有國立高雄海洋科
    技大學97年12月18日海科大漁字第0970012931號函1 份附卷
    可稽（見原審卷二第21-1頁）。鑑定報告已認定就該漁船之
    主觀條件、現象，並無實際作業跡象，且在有限時間、漁場
    資源狀況下，客觀上亦無法達到如附表所示漁獲種類、數量
    之結果，該鑑定結果係國立高雄海洋科技大學漁業生產與管
    理系教師依據原審送請鑑定之漁船資料、照片、漁獲種類、
    數量等客觀資料所合議討論之結果，在專業上具有高度證明
    力，經審核該鑑定報告認定內容，均與上開蒐證照片內容相
    符（見警卷第46頁），是該鑑定結果堪以採信。辯護人雖以
    上開辯護意旨（四）為被告等人辯護，然衡諸事理，漁工之
    增加並不能改變有限之漁場資源，且國立高雄海洋科技大學
    所為之鑑定並非單純以照片為唯一鑑定依據，該校與出具「
    緝獲漁船走私漁產品協助諮詢電話傳真」之行政院農業委員
    會漁業署亦為明顯不同、無隸屬關係、無地緣關係之機關，
    應為不同委員所做出之專業意見，況本判決並未採用該諮詢
    電話傳真為認定被告3 人犯行之依據，且該電話諮詢傳真出
    具之機關為行政院農業委員會漁業署，並非查獲機關即行政
    院海岸巡防署，並無偏頗查獲機關之疑慮，是辯護意旨此部
    分所辯，亦無可採。又參以共同被告丁○○填載之自行捕獲
    諮詢表，表示作業海域為東經120 度02分、北緯25度03分，
    使用中、底層拖網等語，為被告丙○、乙○○、甲○○3 人
    所不否認，然依上開航跡圖顯示，「漁豐1 號」該次出航並
    未到上開漁場，此有上開內政部97年12月19日函可證，且觀
    諸查獲「漁豐1 號」所扣得如附表所示漁獲種類，並無一般
    拖網作業會捕撈到之下雜魚；又依上開航跡圖顯示，「漁豐
    1 號」出港數小時、1 日或2 日後，該船正在臺灣與菲律賓
    間巴士海峽中，駛往菲律賓群島，直到相隔8 日之1 月13日
    後，才駛入大陸地區沿海一帶，是被告丙○、乙○○、甲○○3 人所辯，係於出港數小時、1 日或2 日後將大陸漁工接
    上船等語，顯然與常情違背，更與被告丙○、乙○○、甲○○3 人所辯接大陸漁工上船係為幫忙補魚等語不符，凡此種
    種，均足徵被告丙○、乙○○、甲○○3 人及辯護意旨所辯
    皆與事實不符，均不可採。
(五)又上開漁豐1 號之船網板呈現長期生鏽，曳綱使用合成纖維
    ，且凍結盤之尺寸與結凍塊狀漁獲不符，其航跡並無作業痕
    跡，期間反而多在中國大陸地區沿海地區，甚至靠岸，亦未
    到共同被告丁○○所述之作業漁場，又漁獲種類、數量在客
    觀條件下皆屬不可能，竟能於返航時載回高達13萬4,070 公
    斤之漁獲等情，足見被告丙○、乙○○、甲○○等人並未實
    際進行捕魚作業，反而係利用在停留於中國大陸地區所屬內
    水域期間，與不詳之大陸地區漁民交易取得之事實，已甚為
    明確。又被告丙○、乙○○、甲○○3 人均擔任船員，負責
    船上事務，受共同被告即船長丁○○指揮，共同出海購買如
    附表所示漁獲，事後復異口同聲以漁獲係接大陸漁工上船後
    捕撈所得，足見被告丙○、乙○○、甲○○3 人彼此間對載
    運魚貨及航程計劃，均當知悉，渠等間就上開犯行，具犯意
    聯絡及行為分擔至明。從而，被告丙○、乙○○、甲○○3
    人共同於上開時間未經申報，即自大陸地區私運管制物品進
    入臺灣地區逾公告數額之事實，事證明確，被告等所辯係卸
    責之詞，不足採信，其等犯行均已堪認定。
二、按刑法第2 條所謂有變更之法律，乃指刑罰法律而言，並以
    依中央法規標準法第4 條之規定制定公布者為限，行政法令
    縱可認為具有法律同等之效力，但因其並無刑罰之規定，究
    難解為刑罰法律，故如事實變更及刑罰法律外之法令變更，
    均不屬本條所謂法律變更範圍之內，自無本條之適用。次按
    「私運管制物品進口、出口逾公告數額者，處7 年以下有期
    徒刑，得併科新臺幣20萬元以下罰金」、「第1 項所稱管制
    物品及其數額，由行政院公告之」，懲治走私條例第2 條第
    1 項、第3 項分別定有明文，行政院據此於92年10月23日修
    正「管制物品項目及其數額」丙類管制進口項目包括一次私
    運海關進口稅則第1 章至第8 章所列之物品及稻米、稻米粉
    、花生、茶葉、種子（球）之一項或數項，其總額由海關照
    緝獲時之完稅價格計算，超過10萬元者（外幣按當時辦理外
    匯銀行買進價格折算），或重量超過1,000 公斤者。但報運
    進口海關進口稅則第1 章至第8 章所列之物品及稻米、稻米
    粉、花生、茶葉、種子（球）等物品，未虛報貨名或產地者
    ，不屬管制進口物品。而該規定於97年2 月27日修正為一次
    私運獎券、彩券或彩票，或原產地為大陸地區而未經主管機
    關公告准許輸入之海關進口稅則第1 章至第8 章所列之物品
    、稻米、稻米粉、花生、茶葉、種子（球）等物品之一項或
    數項，其總額由海關照緝獲時之完稅價格計算，超過10萬元
    者（外幣按當時辦理外匯銀行買進價格折算），或重量超過
    1 千公斤者，方屬管制進口物品。查本件被告丙○、乙○○
    、甲○○3 人行為時，因該等魚類為海關進口稅則第3 章之
    物品，報運進口魚類如附表所示，重量為13萬公斤餘，遠遠
    超過1,000 公斤，該魚類即屬管制物品，不因管制物品及其
    數額經行政院重行公告而生新舊法比較之情形，合先敘明。
    又按懲治走私條例第2 條第1 項規定處罰私運逾行政院公告
    數額之管制物品進出口之行為，其成罪與否乃在該運送之管
    制物品有無逾公告數額，如所運送進出口之物品已逾行政院
    公告之數額者，未報運時，固為本法所處罰之對象，即已報
    運而有所不實，應仍有該條項之適用，不因其形式上有無報
    關進出口而異，最高法院91年台上字第64號判例意旨可資參
    照，是所謂申報必為據實申報始得排除私運管制物品之處罰
    ，如未據實申報，仍屬於私運管制物品之行為。且自大陸地
    區私運物品進入臺灣地區或自臺灣地區私運物品前往大陸地
    區者，以私運物品進口出口論，適用懲治走私條例之規定處
    斷，為懲治走私條例第12條所明定。而本件查獲如附表所示
    之魚類，係被告等人自大陸地區不詳之人購買取得，卻於申
    報時偽稱該漁獲係自行捕撈載運返港，已如前述，自係未據
    實申報無訛。故核被告丙○、乙○○、甲○○3 人所為，均
    係犯懲治走私條例第12條、第2 條第1 項之走私罪。被告丙○、乙○○、甲○○3 人與共同被告丁○○、己○○就上開
    犯行，有犯意之聯絡與行為之分擔，應論以共同正犯。被告
    丙○於93年間因懲治走私條例案件，經台灣高雄地方法院以
    93年度訴字第2528號判處有期徒刑7 月，復經本院以95年度
    上訴字第298 號及最高法院以95年度台上字第7222號判決均
    駁回上訴確定，於96年7 月16日減刑期滿執行完畢之事實，
    有臺灣高等法院被告前案紀錄表1 份在卷可稽，其於上開徒
    刑執行完畢後，5 年以內故意再犯本案有期徒刑以上之罪，
    為累犯，應依法加重其刑。
三、原審予以論科，固非無見，惟查扣案如附表所示之漁產品係
    被告等犯走私罪所得之物，原審未予諭知沒收，尚有未洽，
    檢察官以此上訴指摘原判決不當，為有理由（至檢察官另謂
    被告等直航大陸，應有違反台灣地區與大陸地區人民關係條
    例第80條第1 項之罪，惟該罪之處罰對象是做決定之船長，
    此觀該條文內容自明，被告等只是船員，自不構成該罪，且
    一審法院對此未判決，二審法院亦無法逕予審判，附此敘明
    ），被告丙○、乙○○、甲○○上訴否認犯罪，雖無理由，
    惟原判決既有可議，自應予撤銷改判。審酌被告丙○、乙○○、甲○○3 人為圖私利，私運淨重約13萬公斤之漁產品進
    入臺灣地區，數量非少，影響國內經濟交易市場與關稅機關
    對進口物品之課稅公平，對國家關貿利益與社會經濟秩序生
    危害甚鉅，其等係以捕魚維生，近年漁業資源衰竭，謀生不
    易，本次出海皆係擔任船員，其中被告丙○負責廚房工作、
    被告甲○○為大副，均受船長即共同被告丁○○指揮，為居
    於從屬之地位，犯後均否認犯行，態度非佳，及其等素行、
    生活狀況、智識程度等一切情狀，爰仍依原判分別量處被告
    丙○有期徒刑10月，被告乙○○、甲○○各有期徒刑8 月。
    扣案如附表所示之漁產品係被告丙○、乙○○、甲○○犯走
    私罪所得之物，並依刑法第38條第1 項第3 款之規定宣告沒
    收。
據上論結，應依刑事訴訟法第369 條第1 項前段、第364 條、第
299 條第1 項前段，懲治走私條例第2 條第1 項、第11條、第12
條，刑法第28條、第47條第1 項、第38條第1 項第3 款，判決如
主文。
本案經檢察官許美女到庭執行職務。
中    華    民    國    98    年    7     月    7     日
              刑事第六庭    審判長法  官  王憲義
                                  法  官  邱永貴
                                  法  官  張盛喜
以上正本證明與原本無異。
如不服本判決應於收受本判決後10日內向本院提出上訴書狀，其
未敘述上訴理由者，並得於提起上訴後10日內向本院補提理由書
狀（均須按他造當事人之人數附繕本）「切勿逕送上級法院」。
中    華    民    國    98    年    7     月    7     日
                                  書記官  黃一秋
附錄本件判決論罪科刑法條：
懲治走私條例第2條
私運管制物品進口、出口逾公告數額者，處7 年以下有期徒刑，
得併科新臺幣3 百萬元以下罰金。
前項之未遂犯罰之。
第1 項所稱管制物品及其數額，由行政院公告之。
懲治走私條例第12條
自大陸地區私運物品進入臺灣地區，或自臺灣地區私運物品前往
大陸地區者，以私運物品進口、出口論，適用本條例規定處斷。
附表：
  ┌──┬─────┬─────────┐
  │編號│品名      │重量（含冰水，單位│
  │    │          │：公斤）          │
  ├──┼─────┼─────────┤
  │1   │小花枝    │4,345             │
  ├──┼─────┼─────────┤
  │2   │大花枝    │26,220            │
  ├──┼─────┼─────────┤
  │3   │咬狗魚    │4,810             │
  ├──┼─────┼─────────┤
  │4   │黑蟹魚去殼│5,990             │
  │    │          │                  │
  ├──┼─────┼─────────┤
  │5   │軟絲      │36,280            │
  ├──┼─────┼─────────┤
  │6   │海大蝦    │3,218             │
  ├──┼─────┼─────────┤
  │7   │紅新娘    │4,140             │
  ├──┼─────┼─────────┤
  │8   │透抽去頭  │36,770            │
  ├──┼─────┼─────────┤
  │9   │三目蟹    │7,667             │
  ├──┼─────┼─────────┤
  │10  │黑蟹腳    │4,630             │
  ├──┼─────┼─────────┤
  │    │總重      │13萬4,070（公斤） │
  │    │          │                  │
  └──┴─────┴─────────┘


司法院資訊處製作；財團法人民間司法改革基金會備份。
